# 关于陈老师的瑞华研究汇编备注的请教

提问人：zrzrzr 时间：2020-02-20 08:05:31
本人第一次接触陈老师的著作，看到目录有的地方备注了删除，是什么意思，是这一条不适用，删除了么

回答人：chenyiwei
这是发布前没有完全接受修订导致的（可能是Word的bug，接受全部修订操作后，可能因为页码改变导致在目录区域产生新的修订）。再做一次“接受全部修订”的操作即可消除。